臺灣高等法院臺南分院刑事判決　　　　96年度上訴字第1226號
上　訴　人
即　被　告　丙○○
上列上訴人因違反水利法等案件，不服臺灣臺南地方法院95年度
訴字第1046號中華民國96年8月15日第一審判決（起訴案號：臺
灣臺南地方法院檢察署94年度營偵字第1144號、第1169號、95年
度偵字第6347號），提起上訴，本院判決如下：
    主  文
原判決撤銷。
丙○○未經許可採取河川區域內土石，致生公共危險，處有期徒
刑壹年捌月；減為有期徒刑拾月。
    事  實
一、丙○○係瑞松土木包工業負責人，並未從事農耕，其於民國
 　 （下同）84年間購買位於八掌溪南岸臺南縣白河鎮、後壁鄉
    交界處之臺南縣白河鎮○○段○○段1282、1283、1292、12
    93、1294、1295、1296、1297、1299、1300、1301、1305、
    1284、1286、1287、1291地號等16筆農地，登記在其妻張秀
    菁名下，除1305地號土地外，均位於八掌溪南岸與臺灣省嘉
    南農田水利會（下稱嘉南水利會）所有之嘉南大圳崩埤支線
    北堤岸之間（崩埤支線之地號為上開一小段1302號），且相
    毗連，其中1284、1286、1287、1291地號土地（此4筆土地
    下稱甲部分土地）位於八掌溪未建堤防沿岸約66斷面位置，
    部分土地位於河川區內；又1282、1283、1292、1293、1294
    、1295、1296、1297、1299、1300、1301等地號土地（此11
    筆土地下稱乙部分土地）位於八掌溪未建堤防沿岸，尋常洪
    水位可達之位置界限外，南面與嘉南大圳崩埤支線所坐落之
    白河段1302地號土地相連。嘉南大圳崩埤支線係供灌溉嘉南
    水利會東崩埤、崩埤、西崩埤等三小組共約331公頃農田之
    輸水設施（灌溉渠道），其北堤與八掌溪間因隔有上開八掌
    溪尋常洪水位可達之位置界限外之土地，依八掌溪公告之50
    年重現期距治理基本計畫，該66斷面計畫洪水高程為19.25
    公尺，洪水來臨時，尚不致漫流至嘉南大圳崩埤支線堤岸。
二、詎丙○○自93年1月間起，為採取土石供中山高速公路八掌
    溪段拓寬工程及高鐵嘉義縣太保站工程使用，竟假藉多年前
    颱風過境造成泥砂淤積導致無法耕作為由，徵得不知情之妻
    子張秀菁同意，以張秀菁名義陸續向主管機關臺南縣政府申
    請清除上開張秀菁名下之16筆農地之淤沙，以恢復耕地使用
    ，並表明預定清除淤沙至路面齊云云。其中，關於上開乙部
    分及上開1305地號等12筆土地部分，因臺南縣政府認係與當
    地農業有關，以該府93年9月3日府農務字第0930164631號函
    ，同意其整地復耕在案。丙○○復於93年10月28日，以張秀
    菁名義之書函，陳明上開1283號土地不列入本次清除範圍內
    ；故臺南縣政府依土石採取法第3條第1項第2款規定，以93
    年11月15日府工水字第0930208914號函，同意備查其將11筆
    土地（即原同意整地復耕之上開12筆土地扣除1283號土地）
    整地之淤積泥沙外運，並告知請於整地範圍豎立明顯界樁及
    高程序控制點，以利查核之情。至於上開甲部分土地因位於
    八掌溪河川區域內，由經濟部水利署第五河川局（下稱第五
    河川局）以93年3月30日水五管字第09350023890號函表示該
    等土地之土石不得外運，而未獲核准。
三、丙○○取得上開整地及外運土石之許可後，乃以整地之名，
    行採取土石之實，自93年11月間某日起至94年3月間某日止
    ，僱請不知情之不詳挖土機及不詳大貨車司機，違反上開預
    定清除淤沙至路面齊之申請，在上開乙部分土地超挖土石（
    開挖面積詳如附表所示）；且明知上開甲部分土地部分位於
    河川區域內，未經許可採取土石，仍一併開挖採取土石（開
    挖面積詳如附表所示，其中挖及河川區域內土石之面積亦如
    附表所示）；復擴及鄰地分別為嘉南水利會、賴新助、賴塗
    溫、甲○及張禎祥所有如附表編號1、5、8、16及19所示地
    號土地之土石（土地地號、所有權人及開挖面積詳如附表所
    示，此5筆土地合稱丙部分土地，惟此5筆土地部分尚不涉及
    竊盜罪刑，詳後），上開土地平均開挖深度約2公尺，並先
    後將挖得之土石外運牟利（以上開挖面積位置參見本判決附
    圖）。
四、其間，因民眾檢舉上開超挖情事，嘉南水利會人員於94年2
    月14日勘查現場，發現上開嘉南大圳崩埤支線右（北）岸至
    八掌溪間之上開土地土方遭挖除，深約數公尺，危及崩埤支
    線之安全。臺南縣政府人員於94年3月2日勘查後，認有超挖
    情事，以94年3月8日府農務字第0940048019號函請依照原經
    核定申請計劃辦理，其開挖深度不得低於路面。臺南縣政府
    人員復於94年3月22日、同年月23日及同年月24日勘查，發
    現現場仍持續向下開挖採取土石，開挖深度嚴重破壞土壤之
    犛底層，影響鄰地之耕作環境甚巨，並達無法恢復耕地之情
    形，部分土地挖掘壕溝成渠，違反原核准清除淤沙之申請，
    臺南縣政府乃以94年3月25日府農務字第0940063484號撤銷
    上開府農務字第0930164631號函之核准。另因嘉南大圳崩埤
    支線測點0+017-0+243公尺區段右岸，緊鄰開挖土方整地過
    深，恐有危及支線安全，同年5月20日，丙○○經與嘉南水
    利會協調後，同年5月30日曾回填崩埤支線邊坡部分土方。
    同年6月3日，經臺灣臺南地方法院檢察署（下稱臺南地檢署
    ）檢察官會同嘉南水利會、第五河川局、臺南縣白河地政事
    務所（下稱白河地政事務所）等人員勘驗，發現八掌溪至嘉
    南大圳崩埤支線間之上開土地均遭向下開挖；同年月21日，
    臺南地檢署檢察事務官再會同上開單位人員勘測，測得開挖
    之範圍除甲、乙部分土地及上開1283地號土地外，尚擴及相
    鄰之上開嘉南水利會等人所有土地。其中位於河川區域內之
    上開甲部分土地開挖處測量點最低點之高程為17.398公尺，
    已低於該斷面之計畫洪水高程（19.25公尺）；另嘉南大圳
    崩埤支線測點0+137-0+159公尺區段及測點0+218-0+235公尺
    區段外坡損毀坍塌、土方流失嚴重，支線部分龜裂並有滲水
    情形發生。丙○○在上開甲部分土地（含河川區域）及相鄰
    之上開乙、丙部分土地整片開挖採取土石，造成洪水來臨時
    ，漫流至嘉南大圳崩埤支線堤下，使保護堤岸之土壤流失，
    堤岸崩壞，如未修復則無法輸水灌溉，該灌溉區之水稻無法
    收成，而已危及在該灌溉區賴以種植水稻維生之鄰近農民之
    生命及財產安全，致生公共危險。
五、案經法務部調查局臺南縣調查站、臺南縣警察局報請臺灣臺
    南地檢署檢察官偵查起訴。
    理  由
壹、程序部分：按被告以外之人於審判外之陳述，雖不符刑事訴
    訟法第159條之1至第159條之4之規定，而經當事人於審判程
    序同意作為證據，法院審酌該言詞陳述或書面陳述作成時之
    情況，認為適當者，亦得為證據。當事人、代理人或辯護人
    於法院調查證據時，知有第159條第1項不得為證據之情形，
    而未於言詞辯論終結前聲明異議者，視為有前項之同意。刑
    事訴訟法第159條之5定有明文。查本件檢察官、被告所舉所
    有書面及言詞陳述之證據能力，經本院於審理程序時提示檢
    察官、被告，據表示同意列為證據，且迄言詞辯論終結前亦
    未聲明異議，本院審酌該等供述證據之取得過程並無瑕疵，
    與本案待證事實間復具有相當之關聯性，以之為本案證據尚
    無不當，自得採為證據，先予敘明。
貳、實體部分：
一、訊據被告丙○○矢口否認涉有上開犯罪事實，辯稱：上開土
    地之相關申請及開挖，伊並非土地所有人，與伊無關云云。
    經查：(一)上開犯罪事實，業據證人即案發期間任職臺南縣政
    府工務局水利課人員王百峰、證人即案發期間任職嘉南水利
    會後壁工作站人員張永寬、證人案發期間任職臺南縣政府農
    業局農務課人員吳宗鴻及證人即臺南縣政府農業局人員李婉
    瑩於原審審理中到庭結證在卷（見原審卷二第56-61、64-75
    頁）；復有第五河川局93年3月30日水五管字第09350023890
    號函、臺南縣政府93年9月3日府農務字第0930164631號函、
    臺南縣政府93年11月15日府工水字第0930208914號函、嘉南
    水利會94年7月22日嘉南管字第940200162號函、嘉南水利會
    94年7月22日嘉南管字第940200163號函（附超挖土石危及崩
    埤支線查處情形表及現場照片10幀）、臺南縣政府94年3月8
    日府農務字第第0940048019號函（附會勘紀錄表）、臺南縣
    政府94年3月25日府農務字第第0940063484號函、臺南縣加
    強取締陸上濫採土石重點稽查巡視報告及照片47幀、臺南地
    檢署檢察官94年6月3日勘驗筆錄、94年6月21日會勘紀錄及
    照片31幀、嘉南水利會新營區管理處94年6月21日營管理字
    第942400935號函（附崩埤支線縱斷面圖、位置圖、渠道維
    護管理檢查記錄簿、崩埤支線測點0+017-0+224公尺區段橫
    斷面圖、八掌溪歷年最大瞬時水位表）、第五河川局94年7
    月1日水五管字第09402004380函（附八掌溪河川圖籍第129
    號、八掌溪計畫洪水到達區域圖、八掌溪河道縱斷面圖、八
    掌溪水理演算成果表、蓮潭段土石測量平面圖）、第五河川
    局94年8月5日水五管字第09402005210函（附白河蓮潭段農
    地超挖情形列表、崩埤支線崩塌暨颱風後溪水瀰漫照片6幀
    ）、白河地政事務所94年7月4日所測字第0940003133號函所
    附土地複丈成果圖2紙、嘉南水利會94年11月16日嘉南管字
    第940200285號函（附崩埤支線灌溉區域圖、崩塌照片2幀；
    可證崩埤支線係供灌溉東崩埤、崩埤及西崩埤等3小組共約
    331公頃農田，依當時狀況研判，崩埤支線崩堤如未修復無
    法灌溉時，對蔗作及雜作生長影響較小，但水稻無法灌溉時
    將無法收成，以95年夏秋季水稻灌溉為例，第1、2小區輪植
    水稻合計80.93公頃受到影響，已達足生公共危險之情）、
    張秀菁名義之93年1月2日及93年5月7日申請書及93年2月3日
    證明書、土地登記簿謄本、地籍圖、嘉南水利會新營區管理
    處94年7月1日營管理字第942401038號函（附協商紀錄表1紙
    ）、嘉南水利會94年7月25日崩塌修復協商紀錄表一張、嘉
    南水利會94年11月25日外坡修復事宜研商紀錄暨95年3月16
    日會勘紀錄、嘉南水利會95年2月14日及同年月17日現場勘
    查照片共8幀、臺南縣政府95年12月21日提出之被告開挖前
    後現狀及與鄰地未開挖區高低差情形照片18幀等件附卷可憑
    ；且原審受命法官於95年12月18日下午，會同檢察官、被告
    暨第五河川局、白河地政事務所、台南縣政府、嘉南水利會
    人員勘驗上開現場，有勘驗筆錄、勘驗照片10張及白河地政
    事務所95年12月7日土地複丈成果圖2紙在卷可佐（見原審卷
    一第54-69、89、90頁；參見本判決附圖）；(二)又被告於偵
    查中及原審準備程序時迭已自承：本件整地申請是我以我太
    太名義為之，是我僱請怪手及挖土機整地，事情都是我在處
    理，我太太沒有參與等語明確（見他字卷第222至224頁，原
    審卷一第17、40頁），且證人王百峰及張永寬於審理中均證
    稱本件陳情、鑑界或協商等事項均係被告所為等語，是被告
    所辯本件整地申請及開挖，均與其無關云云，顯係臨訟卸責
    之虛詞，無可採信。(三)綜上，本件被告所為上開犯行，事證
    明確，而其所辯諸詞，復無理由，被告犯行洵堪認定，應依
    法論科。(四)至被告於本院雖聲請再傳訊證人吳宗鴻、王百峰
    以證明其無超挖之行為云云，然證人吳宗鴻、王百峰業經原
    審傳訊並行交互詰問程序，已予被告對質、詰問權，本院認
    自無再傳訊之必要，附此敘明。
二、新舊法比較說明：(一)刑法第2條第1項部分被告行為後，刑法
    於94年1月7日修正，同年2月2日公佈，業於95年7月1日施行
    。按行為後法律有變更者，適用行為時之法律。但行為後之
    法律有利於行為人者，適用最有利於行為人之法律，修正後
    之刑法第2條第1項定有明文。該條之規定係規範行為後法律
    變更所生新舊法律比較適用之準據法，雖亦經修正，但因屬
    適用法律之準據法，本身尚無比較新舊法之問題，應一律適
    用裁判時之修正後刑法第2條之規定，決定適用之刑罰法律
    （最高法院95年5月23日刑事庭第八次會議決議可資參照）
    。(二)關於罰金刑部分被告行為後，刑法第33條第5款關於「
    罰金：1元以上」之規定，修正為「罰金：新臺幣1千元以上
    ，以百元計算之。」刑法法定本刑中列有罰金刑者，其法定
    最低度罰金刑因之提高，涉及科刑規範變更，自有新舊法比
    較必要，比較結果，以舊法有利於被告。(三)綜上，揆諸上開
    說明及修正後刑法第2條第1項之「從舊從輕」原則，本件以
    適用修正前之相關刑罰法律，對被告較為有利。
三、核被告丙○○所為，係違反水利法第78條之1第3款之規定而
    有同法第92條之2第7款之情形，犯水利法第94條之1第1項之
    在河川區域內未經許可採取土石致生公共危險罪。被告利用
    不知情之不詳挖土機及大貨車司機接續開採上開土石，為間
    接正犯。再被告所犯水利法第94條之1第1項之罪，其犯罪時
    間在96年4月24日以前，合於減刑條件，爰依中華民國96年
    罪犯減刑條例第2條第1項第3款之規定，減其刑期2分之1。
四、原審以被告犯水利法第94條之1第1項罪證明確，應予論罪科
    刑，固非無見。惟查，原審認被告就證人甲○所有土地涉犯
    竊盜罪乙節，因與前開所犯之罪有裁判上一罪想像競合之關
    係，而認被告所犯水利法第94條之1第1項之罪亦不得減刑，
    然如後述，被告就證人甲○所有之土地並未有不法所有之意
    圖而不成立竊盜罪，是被告所犯水利法第94條之1第1項之罪
    依中華民國96年罪犯減刑條例第3條之規定應予減刑，原審
    未予適用，自有未洽。被告上訴意旨否認有水利法第94條之
    1第1項犯行，雖無理由，惟其否認竊盜犯行，則有理由，原
    判決既有上開可議之處，即屬無可維持，應由本院撤銷改判
    。爰審酌被告為圖私利，竟以整地及清除淤沙為掩飾，盜採
    他人及河川區域內土石，破壞水土保持，嚴重影響生態環境
    ，並可能肇致不可測之災害，嗣於偵審期間復飾詞卸責，絲
    毫未見悔意，應予嚴懲，兼其品行、手段、生活狀況、智識
    程度、所生危害及所得利益等一切情狀，量處如主文第2項
    所示之刑，並依中華民國96年罪犯減刑條例之規定減刑。
五、公訴意旨復謂：被告丙○○所為上開犯罪事實同時涉及竊盜
    如附表編號1、5、8、16及19所示土地之開挖面積土石，而
    觸犯刑法第320條第1項之竊盜罪嫌云云。惟按犯罪事實應依
    證據認定之，無證據不得認定犯罪事實，刑事訴訟法第154
    條第2項定有明文。又認定犯罪事實所憑之證據，雖不以直
    接證據為限，間接證據亦包括在內；然而無論係直接或間接
    證據，其為訴訟上之證明，須於通常一般之人均不致有所懷
    疑，而得確信其為真實之程度者，始得據為有罪之認定，倘
    其證明尚未達到此一程度，而有合理性之懷疑存在時，即難
    為有罪之認定。另按刑法竊盜罪，係以意圖為自己或第三人
    不法之所有，而竊取他人之動產，為犯罪構成要件。倘無不
    法之所有之意圖，自難以該罪相繩。經查：(一)被告辯稱：我
    是依照早期買地時之界址開挖土石，並未挖到他人土地等語
    （見原審卷一第40頁），且證人即如附表編號1所示土地所
    有人賴塗溫於原審審理中到庭結證稱：我的土地已經休耕7
    、8年，界址不知何時被大水流掉，我不知道被告有無超挖
    到我的土地，是後來警察說經過鑑界，發現我的土地被超挖
    ，其實我都不知道，我只大約曉得土地範圍有多寬等語（見
    原審卷二第51至56頁），證人即如附表編號5所示土地所有
    人賴新助於原審審理中到庭結證稱：我已很久沒耕作我的土
    地，也不記得93年、94年間有無耕作，土地界址在好幾年前
    因水災就不見，我都是約略看一下雙方土地的界址大概位置
    ，警察說我的地被超挖約1、2公尺深，我說我不知道等語（
    見原審卷二第62至64頁），且證人張永寬於原審審理中到庭
    結證稱：本件案發期間，我任職嘉南水利會後壁工作站，崩
    埤支線是我的巡防區，94年2月14日，東崩埤的小組長到我
    們工作站說，現地右岸這邊有被開挖，我到現場，用肉眼無
    法明確看出水利用地有被超挖，一直到同年3月，我們申請
    土地鑑界，才確定有被超挖到，當時水利會用地與鄰地中間
    ，沒有做界線區隔，亦即在鑑界前，沒有明顯界線或界標，
    如附表編號19所示土地有保留部分土地做為崩埤支線外坡保
    護工的緩衝，但我不清楚保留多少等語（見原審卷二第64至
    68頁），證人吳宗鴻於原審審理中到庭結證稱：我們接獲上
    開整地申請，有邀集相關單位到現場勘查，本件16筆土地均
    無界址，僅知約在此一區塊等語（見原審卷二第69頁），是
    已難認為被告明確知悉相關土地之界址位置；(二)且參諸上開
    複丈成果圖測量結果（見原審卷一第90頁；參見本判決附圖
    ），被告超挖至如附表編號1、5、8及19所示土地之部分，
    其各該土地之超挖區域均緊鄰相近之各該土地界線，呈長狹
    狀延伸，亦即各該土地超挖區域之邊線皆幾與相近之各該土
    地界線平行伸展（參見本判決附圖），衡情若被告有竊取該
    等鄰地土石之意圖，各該土地之超挖區域應不至於與相近之
    各該土地界線呈規則並行之情形，另觀之如附表編號8所示
    土地（該土地面積0.2330公頃）遭開挖面積僅0.0009九公頃
    ，其餘3筆土地中，亦有遭開挖面積僅佔土地面積約10分之1
    者，所佔比例不多，是被告關於此等部份之所辯，尚非無據
    ，無法逕以如附表編號1、5、8及19所示土地遭被告開挖之
    情事，即認被告係基於不法所有意圖而為。(三)至於被告另辯
    稱：如附表編號16所示地號土地實際上是其配偶的，不是甲
    ○的，該筆土地與其配偶名下的臺南縣白河鎮○○段○○段
    1304地號土地，當初買賣因登記發生錯誤，一直要交換登記
    回來，但多年均未辦理，只和甲○交換使用土地云云（見原
    審卷一第40、47頁），查如附表編號16所示地號土地雖係甲
    ○於73年間因繼承而登記為所有權人，有土地登記謄本在卷
    可憑（見他字卷第138頁），然證人乙○○即出賣同小段
    1304地號土地予被告（登記予張秀菁）者到庭結證稱：「（
    台南縣白河鎮○○段○○段1304地號土地原來是否你的？）
    是的。（你賣給誰？）賣給被告丙○○。…（你賣給被告的
    土地位置如何？有無點交？）有點交，依照所有權狀登記給
    他，就是把我以前所耕作的範圍登記給他。…（這些土地被
    告在做什麼？）丙○○休耕中。（你賣給被告土地的對面是
    誰在耕作？）甲○的爸爸張霓。（甲○耕作的土地現在做何
    用？）種甘蔗。（你賣給被告的土地有壹條圳溝，是在圳溝
    的南邊或北邊？）我賣給被告的土地是在北邊，張霓跟我一
    起買的土地是在南邊。（你耕作的面積和張霓耕作的面積差
    多少？）差不多。（在現場圖裡面，為何你賣給被告台南縣
    白河鎮○○段○○段1304地號土地在南邊，而甲○所有台南
    縣白河鎮○○段○○段第1298號的土地卻在北邊？）不知道
    ，都是同一個賣主蔡德成，登記完畢我就照這樣耕作，也沒
    有重新測量、設界址。（你賣給被告的土地是否登記給他的
    太太？）是的。」等語，核與證人甲○即同段1298地號土地
    所有權人於本院證稱：「（台南縣白河鎮○○段○○段第
    1298號土地是否你的？）我的在南邊，地號不清楚，從我爸
    爸那邊來的土地就是在南邊，被告的土地在北邊，一直都是
    這樣耕作。（從以前到現在你耕作的土地有無被被告挖到？
    ）從沒有挖到我實際耕作的土地。（是否後來你知道被告所
    挖的是你的土地，但這塊土地你從來沒有耕作過？）是的，
    一直都是被告在耕作。（你耕作的土地是否被告的？）是的
    。（你耕作的土地現在作什麼？）種植甘蔗。（問是否你的
    土地在圳南，被告的土地在圳北，但實際上登記的土地你應
    該在圳北，被告的土地應該在圳南，何時知道這種情形？）
    挖土以後，就是檢察官偵查後我才知道。」等情節相符，是
    被告與甲○實際使用之土地既與登記簿之記載不符，被告長
    久以來又均係使用同小段1298地號土地，是被告辯稱其就此
    部分無不法所有意圖，亦應堪採信。綜上，公訴意旨認為被
    告關於前開部分亦觸犯刑法第320條第1項之竊盜罪嫌，容有
    未洽，惟因公訴意旨認此部分與被告上開起訴有罪犯行間，
    有想像競合之裁判上一罪關係，爰不另為無罪之諭知，附此
    敘明。
據上論結，應依刑事訴訟法第369條第一項前段、第364條、第
299條第一項前段、水利法第94條之1第1項，刑法第2條第1項前
段，中華民國96年罪犯減刑條例第2條第1項第3款、第7條，判決
如主文。
本案經檢察官邱克斌到庭執行職務。
中　　華　　民　　國　　96　　年　　12　　月　　31　　日
                  刑事第二庭    審判長法　官  葉居正
                                      法　官  郭千黛
                                      法　官  洪碧雀
以上正本證明與原本無異。
如不服本判決，應於收受本判決後十日內向本院提出上訴書狀。
其未敘述上訴理由者並得於提起上訴後十日內向本院補提理由書
狀（均須按他造當事人之人數附繕本）「切勿逕送上級法院」。
　　　　　　　　　　　　　　　　　　　書記官  李梅菊
中　　華　　民　　國　　97　　年　　1 　　月　　2 　　日
附錄本判決論罪法條：
水利法第78條之1第3款：
河川區域內之下列行為應經許可：
三  採取或堆置土石。
水利法第92條之2：
有下列情形之一者，處新臺幣1百萬元以上 5百萬元以下罰鍰：
七  違反第78條之1第3款、第78條之3第2項第3款規定，未經許可
    採取或堆置土石者。
水利法第94條之1：
有第92條之2至第92條之5、第93條之2或第93條之3規定情形之一
，致生公共危險者，處5年以下有期徒刑，得併科新臺幣50萬元
以上5百萬元以下罰金。
因而致人於死者，處無期徒刑或7年以上有期徒刑。致重傷者，
處3年以上、10年以下有期徒刑。
附表：
一、下列地號土地均為臺南縣白河鎮○○段○○段
二、編號4、6、7及9土地屬甲部分土地。
三、編號2、3、10至15、17及18屬乙部分土地。
四、編號1、5、8、16及19屬丙部分土地。
五、以下之附圖即本判決之附圖。
┌──┬────┬────┬───────────────────┐
│編號│地號    │所有權人│開挖面積                              │
├──┼────┼────┼───────────────────┤
│ 1  │1281    │賴新助  │○點○二九七公頃                      │
│    │        │        │（其中包含河川區域面積：○點○○二六公│
│    │        │        │頃；即附圖之1281-乙1部分，惟附圖誤為12│
│    │        │        │84-乙1部分，附為說明）                │
├──┼────┼────┼───────────────────┤
│ 2  │1282    │張秀菁  │○點二六三三公頃                      │
├──┼────┼────┼───────────────────┤
│ 3  │1283    │張秀菁  │○點三二二五公頃（全部開挖）          │
├──┼────┼────┼───────────────────┤
│ 4  │1284    │張秀菁  │○點一二三七公頃                      │
│    │        │        │（其中包含河川區域面積：○點○○四一公│
│    │        │        │頃；即附圖之1284-乙1部分）            │
├──┼────┼────┼───────────────────┤
│ 5  │1285    │賴塗溫  │○點○四一五公頃                      │
│    │        │        │（其中包含河川區域面積：○點○○一一公│
│    │        │        │頃；即附圖之1285-乙1部分）            │
├──┼────┼────┼───────────────────┤
│ 6  │1286    │張秀菁  │○點一二三三公頃                      │
│    │        │        │（其中包含河川區域面積：○點○○三五公│
│    │        │        │頃；即附圖之1286-乙1部分）            │
├──┼────┼────┼───────────────────┤
│ 7  │1287    │張秀菁  │○點一九六四公頃                      │
│    │        │        │（其中包含河川區域面積：○點○一○六公│
│    │        │        │頃；即附圖之1287-乙1部分）            │
├──┼────┼────┼───────────────────┤
│ 8  │1290    │張禎祥  │○點○○○九公頃                      │
├──┼────┼────┼───────────────────┤
│ 9  │1291    │張秀菁  │○點○四七○公頃                      │
│    │        │        │（其中包含行水區域面積：○點○○九一公│
│    │        │        │頃；即附圖之1291-乙2部分）            │
│    │        │        │其中（包含河川區域面積：○點○○九五公│
│    │        │        │頃；即附圖之1291-乙1部分）            │
├──┼────┼────┼───────────────────┤
│ 10 │1292    │張秀菁  │○點一二五四公頃                      │
├──┼────┼────┼───────────────────┤
│ 11 │1293    │張秀菁  │○點二一二○公頃                      │
├──┼────┼────┼───────────────────┤
│ 12 │1294    │張秀菁  │○點三九九一公頃                      │
├──┼────┼────┼───────────────────┤
│ 13 │1295    │張秀菁  │○點○四○○公頃（全部開挖）          │
├──┼────┼────┼───────────────────┤
│ 14 │1296    │張秀菁  │○點○五○八公頃（全部開挖）          │
├──┼────┼────┼───────────────────┤
│ 15 │1297    │張秀菁  │○點○八一六公頃（全部開挖）          │
├──┼────┼────┼───────────────────┤
│ 16 │1298    │甲○    │○點一四五○公頃（全部開挖）          │
├──┼────┼────┼───────────────────┤
│ 17 │1299    │張秀菁  │○點三八四○公頃（全部開挖）          │
├──┼────┼────┼───────────────────┤
│ 18 │1300    │張秀菁  │○點二五八○公頃                      │
├──┼────┼────┼───────────────────┤
│ 19 │1302    │嘉南農田│○點○六七二公頃（坍塌十七點三公尺，面│
│    │        │水利會  │積○點○○○九公頃）                  │
└──┴────┴────┴───────────────────┘
